【裁判字號】    98,易,1085
【裁判日期】    981210
【裁判案由】    違反商標法
【裁判全文】
臺灣桃園地方法院刑事判決              98年度易字第1085號
公  訴  人  臺灣桃園地方法院檢察署檢察官
被      告  甲○○
選任辯護人  羅美鈴律師
上列被告因違反商標法案件，經檢察官提起公訴（98年度偵字第
1699號），本院判決如下︰
    主  文
甲○○明知未得商標權人同意，於同一商品，使用相同之註冊商
標之商品而意圖販賣而輸入，處有期徒刑肆月，如易科罰金，以
新臺幣壹仟元折算壹日。緩刑參年。扣案仿冒商標之「MAMMUT」
褲子貳拾件、「COLUMBIA」褲子拾件、「LOWE ALPINE 」褲子拾
件、「MOUNTAIN HARD WEAR」褲子拾貳件，均沒收。
    事  實
一、甲○○明知「MAMMUT」、「COLUMBIA」、「LOWE ALPINE 」
    、「MOUNTAIN HARD WEAR」等商標名稱及圖樣，分別係瑞士
    商美慕特公司、美商哥倫比亞運動服裝公司、美商羅伊艾爾
    藩系統公司、美商蒙頓哈德威公司向我國經濟部智慧財產局
    申請註冊並取得商標專用權之商標，均仍在商標專用期限內
    ，該等商標名稱圖樣，已在世界各國行銷多年，未經上開各
    該公司之同意或授權，不得於同一或類似商品使用相同或近
    似此等之商標，竟未經上開商標權人同意及授權，基於意圖
    販賣而輸入仿冒商標商品之犯意，自香港地區某不明商家購
    入仿冒上開商標之服飾共計52件（仿冒「MAMMUT」褲子20件
    、仿冒「COLUMBIA」褲子10件、仿冒「LOWE ALPINE 」褲子
    10件、仿冒「MOUNTAIN HARD WEAR」褲子12件）後，並以航
    空快遞方式輸入來臺，欲藉以出售牟利。嗣甲○○於民國97
    年5 月14日委由不知情之威星運通有限公司（下稱威星公司
    ）向財政部臺北關稅局申報上開仿冒商標商品進口（進口快
    遞貨物簡易申報單報單編號：CV97471F0992號、提單主號：
    000-00000000號、提單分號：471F0992號），嗣遭臺北關稅
    局機動巡查隊於上開快遞貨物專區查驗發現，並於97年11月
    28日為警循線查獲。
二、案經內政部警政署航空警察局報請臺灣桃園地方法院檢察署
    檢察官偵查起訴。
    理  由
一、證據能力方面：
（一）按被告以外之人於審判外之陳述，雖不符前4 條之規定，
      而經當事人於審判程序同意作為證據，法院審酌該言詞陳
      述或書面陳述作成時之情況，認為適當者，亦得為證據；
      當事人、代理人或辯護人於法院調查證據時，知有第159
      條第1 項不得為證據之情形，而未於言詞辯論終結前聲明
      異議者，視為有前項之同意，刑事訴訟法第159 條之5 就
      此定有明文。而本案所引用之供述證據，經本院依法踐行
      調查證據程序，公訴人、被告、辯護人均不爭執各該供述
      證據之證據能力，且迄本院言詞辯論終結前未就供述證據
      之證據能力聲明異議，又查無依法應排除其證據能力之情
      形，是後述所引用供述證據之證據能力均無疑義，依法自
      有證據能力，均得作為本案證據，先予敘明。
（二）卷附之報機明細表、三達快遞公司之派送單、進口快遞貨
      物簡易申報單、仿冒服飾照片、瑞士商美慕特公司之鑑價
      報告書、委任狀、商標權利人鑑定清表、中華民國商標註
      冊證、經濟部智慧財產局商標資料檢索服務列印資料、理
      律法律事務所函暨其附件經濟部智慧財產局商標資料檢索
      服務列印資料、鑑定意見信件及其中譯文、美商哥倫比亞
      運動服裝公司及美商蒙頓哈德威公司之鑑定報告書、委任
      書、美商哥倫比亞公司及蒙頓哈德威公司之商標註冊證及
      扣案之仿冒服飾等物，均與本案事實具有自然關聯性，復
      屬書證、物證性質，且查無事證足認有違背法定程式或經
      偽造、變造所取得之情事，況公訴人及被告、辯護人對此
      部分之證據能力亦不爭執，是堪認均有證據能力。
二、上揭事實，業據被告於本院審理時坦承不諱，並經證人丙○
    ○、林郁邦、乙○○、張美慧等人於檢察官訊問時證述明確
    ，復有報機明細表、三達快遞公司之派送單、進口快遞貨物
    簡易申報單（見98年度偵字第1699號卷第9 、65、15頁）；
    瑞士商美慕特公司之鑑價報告書、委任狀、商標權利人鑑定
    清表、中華民國商標註冊證、經濟部智慧財產局商標資料檢
    索服務列印資料（見98年度偵字第1699號卷第33至48頁）；
    理律法律事務所函暨其附件經濟部智慧財產局商標資料檢索
    服務列印資料、鑑定意見信件及其中譯文（見98年度偵字第
    1699號卷第49至52頁）；美商哥倫比亞運動服裝公司及美商
    蒙頓哈德威公司之鑑定報告書、委任書、商標註冊證（見98
    年度偵字第1699號卷第54至58頁、第60至63頁、第82至84頁
    ）、仿冒服飾照片（見98年度偵字第1699號卷第16至31頁）
    及扣案之仿冒服飾等物在卷可稽，足認被告上開任意性自白
    ，核與事實相符，足堪認定。本件事證明確，被告上揭犯行
    ，應予依法論科。
三、被告甲○○意圖販賣而輸入之商品，係屬商標法第81條第1
    款所指之未得商標權人同意，於同一商品，使用相同之註冊
    商標之商品，是核被告所為，係犯商標法第82條之意圖販賣
    而輸入仿冒商標商品罪。爰審酌被告意圖販賣而輸入仿冒商
    標商品之動機、目的係貪圖小利，並損及我國保護智慧財產
    權之國際形象，對於商標權人之商譽及潛在市場收益構成損
    害，並混淆民眾對商品價值之判斷，復衡以輸入仿冒商標商
    品之數量，被告犯後坦承犯行及該等仿冒商標商品於輸入時
    即為員警查獲，並未流出市面等一切情狀，量處如主文所示
    之刑，並諭知易科罰金之折算標準。另審酌被告雖於77年間
    因故意犯罪而受有期徒刑以上刑之宣告，惟於78年1 月31日
    易科罰金執行完畢後即未曾再因故意犯罪而受有期徒刑以上
    刑之宣告，素行尚稱良好，有臺灣高等法院被告前案紀錄表
    在卷可稽，姑念其僅因一時失慮致罹刑章，犯後坦承犯行，
    足認被告確有悔悟之心，經此刑之宣告後，應能知所警惕，
    而無再犯之虞，本院認其所受刑之宣告，以暫不執行為適當
    ，併予宣告緩刑3 年，以啟自新。扣案仿冒商標「MAMMUT」
    褲子20件、「COLUMBIA」褲子10件、「LOWE ALPINE 」褲子
    10件、「MOUNTAIN HARD WEAR」褲子12件，係被告犯商標法
    第82條之罪所輸入之商品，不問屬於被告所有與否，均應依
    同法第83條之規定，宣告沒收之。
據上論斷，應依刑事訴訟法第299 條第1 項前段，商標法第82條
、第83條，刑法第11條前段、第41條第1 項前段、第74條第1 項
第2 款，判決如主文。
本案經檢察官顏世翠到庭執行職務。
中    華    民    國    98    年    12    月    10    日
                    刑事第十二庭  法  官  羅  國  鴻
以上正本證明與原本無異。
如不服本判決應於收受判決後10日內向本院提出上訴書狀，並應
敘述具體理由。其未敘述上訴理由者，應於上訴期間屆滿後20日
內向本院補提理由書（均須按他造當事人之人數附繕本）「切勿
逕送上級法院」。
                                  書記官  戴  育  萍
中    華    民    國    98    年    12    月    15    日
【論罪科刑法條】
商標法第82條：
明知為前條商品而販賣、意圖販賣而陳列、輸出或輸入者，處1
年以下有期徒刑、拘役或科或併科新臺幣5 萬元以下罰金。

司法院資訊處製作；財團法人民間司法改革基金會備份。
